# 请陈版主指导：母公司将子公司出售给集团内的其他子公司的账务处理

提问人：18502797988 时间：2019-09-04 08:09:13
2017 年甲公司将持有的子公司（丙公司）80% 股权出售给其全资子公司（乙公司），收取的价款 5500 万元。出售日，丙公司各项可辨认资产、负债的公允价值为 7500 万元，在甲公司合并财务报表中列示的净资产账面价值为 6000 万元。
疑惑： 1 、甲公司个别报表编制的分录是什么？
2 、甲公司合并报表编制的调整和抵消分录是什么？
由于这种集团内部的子公司互相出售，实际中确实有，而准则或者教材中我又找不出相关的内容，很是头痛啊。有人说此种业务最终在合并报表不影响商誉、不影响投资收益，我还能理解，说不影响资本公积，完全不理解，想看看分录到底怎么写

回答人：chenyiwei
该交易是甲公司控制范围内的交易。从你说的情况看，由于是关联交易，作价并不公允，还存在权益性交易因素。
甲公司：借：银行存款 5500 ，借：长期股权投资——乙公司 2000 ，贷：长期股权投资——丙公司（原成本），贷：投资收益（差额）
乙公司（按同一控制下合并处理）：借：长期股权投资——丙公司 6000 ，贷：
银行存款 5500 ，贷：资本公积——资本溢价 500
甲公司合并抵销：借：资本公积——资本溢价 500 ，借：投资收益，贷：长期股权投资——乙公司、丙公司。